【裁判字號】    99,訴,309
【裁判日期】    990623
【裁判案由】    強盜等
【裁判全文】
臺灣高雄地方法院刑事判決               99年度訴字第309號
公  訴  人  臺灣高雄地方法院檢察署檢察官
被      告  甲○○
指定辯護人  本院公設辯護人黃秋葉
上列被告因強盜等案件，經檢察官提起公訴（99年度偵字第3641
號），本院判決如下：
    主  文
甲○○犯竊盜罪，處有期徒刑伍月，未扣案之機車鑰匙壹支，沒
收之；又犯搶奪罪，處有期徒刑壹年肆月；又犯強盜罪，處有期
徒刑伍年肆月；又犯搶奪未遂罪，處有期徒刑捌月。應執行有期
徒刑柒年陸月，未扣案之機車鑰匙壹支，沒收之。
    事  實
一、甲○○前於民國94年間，因搶奪、強盜、竊盜案件，經本院
    以94年度訴字第1509號判決，各判處有期徒刑1 年6 月、5
    年4 月、9 月，應執行有期徒刑7 年2 月，於98年8 月21日
    縮短刑期假釋出監，假釋期間付保護管束至100 年3 月24日
    期滿（未構成累犯）。其猶不知悔改，意圖為自己不法所有
    ，先後為下列犯行：
（一）基於竊盜犯意，於99年1 月18日凌晨2 時許（起訴書誤載
      為98年1 月18日），在高雄市苓雅區○○○路186 巷27號
      前，持自己所有之鑰匙1 支（未扣案），插入戊○○所有
      ，停放該處之車牌號碼FSX-217 號重機車電門，發動得手
      後，騎乘離去。
（二）基於搶奪犯意，於99年1 月20日凌晨2 時後，騎乘上開竊
      得之機車，環繞高雄市區找尋作案目標。至99年1 月20日
      凌晨3 時30分許，行經高雄市小港區○○○路與五甲路交
      岔口，瞥見獨自騎車之乙○○攜帶手提包1 個，遂以其騎
      乘之機車，自乙○○左側靠近乙○○騎乘之車牌號碼191-
      EAV 號（起訴書誤載為191-EVA 號）重機車，欲搶奪其掛
      於機車腳踏墊上之手提包，嗣因乙○○之皮包並非單純置
      放於腳踏墊上，而係懸掛在機車掛勾上，甲○○拉扯力道
      過大，導致其騎乘之機車，與乙○○所騎乘之機車均重心
      不穩，而發生擦撞，致乙○○重摔倒地，受有右肩遠端鎖
      骨骨折、頭部外傷、眼眶及眼球挫傷等傷害並當場陷入昏
      迷。甲○○見乙○○之手提包仍懸掛在機車上，為取得該
      手提包，遂直接騎乘乙○○所有，掛有手提包之前揭機車
      離去。於同日凌晨4 時許，甲○○騎車行經高雄市○○區
      ○○路與和平路交岔口，見獨自騎車之丙○○攜帶購物袋
      1 個，即另起強盜犯意，以上開乙○○所有之機車，自丙○○右側衝撞丙○○所騎乘車牌號碼EYK-650 號重機車，
      致丙○○重摔倒地不能抗拒，並徒手強取丙○○所有之購
      物袋，得手後騎乘乙○○所有之上開機車迅速離去。
（三）基於搶奪之犯意，於99年1 月22日上午11時30分許，騎乘
      前開乙○○所有之機車，行經高雄市小港區○○○街66號
      前，瞥見獨自騎車之丁○○○攜帶手提包1 只，遂騎乘機
      車自許王花之左側趨近丁○○○，再徒手搶取丁○○○之
      手提包，因重心不穩，甲○○及丁○○○均人車倒地，甲○○再伸手拿取掉落在地之手提包時，復因遭丁○○○抓
      住身體脖子衣領部位致未得逞而快速逃逸，甲○○並於未
      有任何有偵查犯罪職權之公務員知悉其此部分犯行前，向
      員警自首供述其搶奪丁○○○部分之案情。
二、案經乙○○訴由高雄市政府警察局小港分局移請臺灣高雄地
    方法院檢察署檢察官偵查起訴。
    理  由
一、證據能力部分：
（一）本件證人即被害人乙○○於警詢中供稱：當時對方騎車從
      我左邊撞倒我，我摔倒後就昏迷了，之後警察來醫院詢問
      我，我才知道我的機車跟機車上黑色手提包失竊了等語（
      偵卷第12-14 頁），復於本院審理時證稱：我的皮包當時
      是掛在機車腳踏墊上，我有感覺對方有拉我皮包，就是有
      一個拉的力道，之後我們就撞在一起跌倒等語（本院卷第
      114-118 頁）。是證人乙○○就被告係以騎機車衝撞被害
      人之方式，使其不能抗拒之下而為強盜，抑或係在搶奪被
      害人皮包之拉扯中，重心不穩，以致雙方人車倒地，此重
      要事實部分，前後供述有所不一。惟查證人乙○○於警詢
      中之陳述，係在案發後之甚短時間內，就其親身見聞之事
      實，出於自由意識所為之陳述，其於斯時記憶猶新，且無
      直接面對被告之心理上壓力；反觀證人乙○○於本院審理
      中供述各情，就相關事實多已記憶不清，堪認其於警詢時
      之陳述應具有較可信之特別情況，且其證述內容又為證明
      本案相關犯罪事實所必要，是其於警詢中之陳述，依刑事
      訴訟法第159 條之2 規定，應認具有證據能力。
（二）證人丙○○於警詢中所為之供述，依陳述整體、實質內容
      而言，核與其於本院審理中之陳述大致相符，是該陳述即
      不符刑事訴訟法第159 條之2 有關傳聞例外之規定，自無
      證據能力。
（三）本判決所引之其餘傳聞證據，當事人均同意列為證據，本
      院審酌上開證據之取得過程並無瑕疵，又與待證事實具有
      關聯性，證明力亦非明顯過低，採為本案證據具有適當性
      ，依刑事訴訟法第159 條之5 第1 項規定，得為證據。
（四）又傳聞法則乃對於被告以外之人於審判外之言詞或書面陳
      述，亦即針對被告以外之人於審判外以言詞或書面所為之
      供述證據所為之規範。卷附照片15張，乃以科學、機械之
      方式對於查獲當時之情況所為忠實且正確之紀錄，性質上
      並非供述證據，故無傳聞法則之適用，於此又查無不得為
      證據之狀況，自均具有證據能力。
二、訊據被告固不否認其有竊取戊○○所有之機車、以騎機車之
    方式搶奪被害人許福惠置放於機車上之手提包，並因而發生
    車禍，致乙○○人車倒地而昏迷送醫、再以飛車搶奪之方式
    ，搶奪被害人丁○○○之手提包未果等情，惟矢口否認有何
    強盜丙○○之犯行，並辯稱：我是要搶她放在機車上的皮包
    時，不小心重心不穩才倒地，在倒地的過程中，擦撞到被害
    人的機車，所以她才會跟我一起倒地云云。辯護人並以：本
    件被告並無強盜犯行，就被害人丙○○部分，被告搶取其皮
    包時，被害人已經從地面上爬起來，自無不能抗拒之情，應
    不成立強盜罪；再員警發覺被告搶奪丁○○○前，係被告主
    動向警方告之犯罪，接受裁判，應符合自首之規定；被害人
    丙○○之身分證雖於被告家中為員警查獲，惟在無其他相關
    證物及進一步查詢前，實難因而即使員警懷疑該物為被告搶
    來或竊來，僅係單純員警主觀之懷疑，自難謂已發覺被告犯
    罪，被告仍應符合自首之規定等語，為被告辯護。經查：
（一）被告甲○○於99年1 月18日凌晨2 時許，在高雄市苓雅區
      ○○○路186 巷27號前，以自己所有之鑰匙1 支，插入戊○○所有之車牌號碼FSX-217 號重機車電門之方式，竊取
      該機車；並於99年1 月20日凌晨3 時30分許，騎乘其所竊
      得之戊○○所有之機車，行經高雄市小港區○○○路與五
      甲路交岔口，與獨自車牌號碼191-EVA 號重機車並攜帶手
      提包1 個之乙○○發生碰撞，雙方人車倒地，乙○○因而
      受有右肩遠端鎖骨骨折、頭部外傷、眼眶及眼球挫傷等傷
      害並當場陷入昏迷；甲○○為取得乙○○置放於機車上之
      手提包，遂直接騎乘乙○○所有，掛有手提包之前揭機車
      離去；被告並將乙○○所有之手機1 支，持至吳琮凱所經
      營之積電通訊行變賣，賣得600 元；又於同年月22日上午
      11時30分許，騎乘機車行經高雄市小港區○○○街某處，
      瞥見獨自騎車之丁○○○攜帶手提包1 只，遂騎乘機車自
      丁○○○之左側趨近丁○○○，徒手搶取丁○○○之手提
      包，嗣因重心不穩，甲○○及丁○○○均人車倒地，甲○○伸手拿取掉落在地之手提包時，因遭丁○○○抓住身體
      脖子衣領部位致未得逞等情，業據被告自承在卷，核與證
      人即被害人戊○○於警詢中、證人即被害人乙○○於警詢
      、偵訊及本院審理中、證人吳琮凱於警詢中、證人丁○○○於警詢、偵訊中之證述大致相符，並有高雄市政府警察
      局小港分局搜索、扣押筆錄、高雄市政府警察局編號Ｚ000
      00000000000 號車輛尋獲電腦輸入單、高雄市政府警察局
      編號P0000000WW 1HTP9號車輛尋獲電腦輸入單、贓物認領
      保管單、高雄市政府小港分局搜索、扣押筆錄、物品認領
      保管單、機子科技有限公司行動電話買賣契約書、高雄市
      政府警察局編號Ｚ0000000 0000000號車輛尋獲電腦輸入單
      、高雄市政府警察局編號P099013P6D1KSV7 號車輛尋獲電
      腦輸入單、阮綜合醫療社團法人阮綜合醫院診斷證明書、
      長庚醫療財團法人高雄長庚紀念醫院診斷證明書各1 份及
      照片15張（偵卷第12-14 頁、第17-18 頁、第22-24 頁、
      第25-29 頁、第44-48 頁、第52-56 頁、第57-58 頁、第
      62-64 頁、第65-66 頁、第67-68 頁、第89-91 頁、第96
      頁、第99頁、第104-106 頁，本院卷第85-87 頁、第114-
      118 頁）在卷可參。此部分事實，堪以認定。
（二）被告雖以前詞置辯，惟查：
   1、被告甲○○於99年1 月20日凌晨4 時許，騎乘乙○○所有
      之機車，行經高雄市○○區○○路與和平路交岔口，與騎
      乘重機車之丙○○發生碰撞，致丙○○重摔倒地，被告趁
      機取走丙○○所有之購物袋，並騎乘前開乙○○所有之機
      車離去等情，業據被告所不爭執，核與證人丙○○於偵訊
      及本院審理中之證述大致相符，並有高雄市政府小港分局
      搜索、扣押筆錄、物品認領保管單各1 份（偵卷第15-16
      頁、第25-29 頁、第49頁、第90-91 頁，本院卷第85-87
      頁）在卷可參。可見被告係為取得丙○○置放於機車前方
      之購物袋及其內財物，而與丙○○發生機車碰撞。
   2、又強盜罪所施用之強暴、脅迫手段，祇須足以壓抑被害人
      之抗拒，使其喪失意思自由為已足，縱令被害人實際無抗
      拒行為，仍於強盜罪之成立，不生影響。再搶奪與強盜雖
      同具不法得財之意思，然搶奪僅係乘人不備公然掠取，若
      施用強暴脅迫或他法使被害人身體上或精神上處於不能抗
      拒之狀態，而取其財物或令其交付者，則為強盜（最高法
      院96年度台上字第897 號判決意旨參照）。查被告於99年
      1 月20日凌晨4 時許，騎乘乙○○所有之機車，行經高雄
      市○○區○○路與和平路交岔口，見騎乘車牌號碼EYK-65
      0 號機車之丙○○獨自行駛於中正路上，遂先騎車自丙○○右側以手肘撞擊丙○○，將丙○○撞倒在地，並於丙○○倒地後，隨即拿取丙○○掉在地上之購物袋，丙○○見
      狀起身與被告發生拉扯，但被告仍得逞離去等情，業據證
      人即被害人丙○○於警詢、偵訊及本院審理中證述明確（
      本院卷第85-87 頁）。而此一過程顯然發生突然，且丙○○係一柔弱女子，以案發當日係於夜間凌晨，天色昏暗，
      於被告用力撞擊，致其人車倒地，其心裡之畏懼可以想像
      ，是被告以此機車撞擊之方式致丙○○倒地，霎時已足以
      壓制劉美玲之抗拒甚明。則被告此部分所為，自屬強盜行
      為無訛。被告此部分所辯，委無可採。
（三）辯護人雖為被告辯稱：本件被告就犯罪事實一（二）、（
      三）部分，係在員警查獲前自首，應有減刑之適用等語。
      惟查：
   1、按對於未發覺之罪自首而受裁判者，得減輕其刑，刑法第
      62條定有明文。次按刑法第62條所謂發覺，固非以有偵查
      犯罪權之機關或人員確知其人犯罪無誤為必要，而於對其
      發生嫌疑時，即得謂為已發覺（最高法院72年臺上字第64
      1 號判例意旨參照）。再按刑法第62條所規定之自首，須
      對於未發覺之罪為之而受裁判者，始克當之。所謂未發覺
      ，乃指犯罪事實未為有偵查犯罪職權之公務員所發覺，或
      犯罪事實雖已發覺，而犯人為誰，尚不知者而言。但此所
      稱之發覺犯罪事實，祇須有偵查犯罪職權之公務員，已知
      該犯罪事實之梗概為已足，無須確知該犯罪事實之真實內
      容為必要，亦即此發覺犯罪，並不以發覺全部犯罪情節及
      犯罪型態為要件，倘發覺犯罪事實之一部分，縱不確知犯
      罪發生之全部結果，亦不影響其係已經發覺之犯罪（最高
      法院96年度台上字第4909號判決意旨參照）。
   2、證人即當日查緝員警葉明隆於本院審理中證稱：本件竊盜
      等案件是我承辦的，在乙○○來報案時，當場有留置一部
      棄置的機車，後來查出來是戊○○遭竊的機車，所以該車
      在當場就被查獲，而且我們懷疑應該是搶乙○○的嫌犯所
      竊取的；後來我們查到被告可能涉案，就去被告家搜索，
      當場有扣到乙○○的機車，在他家床舖下，還查到乙○○
      跟丙○○的身分證，那時候就發覺被告應該是對乙○○行
      搶，且於現場棄置戊○○失竊機車之人，所以我們合理懷
      疑，丙○○之身分證應該也是被告行搶或竊取而來，之後
      我們當場詢問被告，被告隨即承認是他搶來的，所以我們
      有通知被害人丙○○過來警局指認等語（本院卷第87頁背
      面至90頁）。顯見本件有偵查犯罪職權之員警，就被告對
      戊○○、丙○○涉犯竊盜或搶奪案件，早因乙○○報案、
      現場查獲戊○○失竊之機車、被告家中隱密之床墊下藏放
      有丙○○之身分證等客觀跡證，而已知被告犯罪之梗概，
      更進而偵辦至明，並非單純基於主觀上之懷疑，毫無其他
      佐證，即對被告施以是否犯罪之詢問，是被告雖於警詢時
      配合員警供承案情，然其既非案件未發覺前所為之自首，
      自無從適用上開規定予以減刑。辯護人此部分所辯，尚有
      誤會。
   3、又證人葉明隆雖於本院審理中證稱：另一件被告搶丁○○○的案件，是前幾天在我們轄區發生的，當時查獲嫌疑人
      時，也是通知被害人來指認等語（本院卷第88頁）。然被
      害人許王花於警詢及偵訊中均表示：我是因為警方查獲強
      盜機車的嫌疑人甲○○，他說99年1 月22日上午11時30分
      在高雄市小港區○○○街66號前，以機車故意衝撞，造成
      我摔倒後搶奪我的財物，所以才請我來做筆錄；當天搶我
      的人就是在場被告沒錯，但我沒有財物受損，所以沒有報
      案，也不想要提出告訴等語（偵卷第17-18 頁、第104-10
      6 頁）。參以員警於被告住處執行搜索時，並未於被告住
      處扣得與被害人丁○○○相關之證物，此有高雄市政府警
      察局小港分局搜索、扣押筆錄可佐。可見被害人丁○○○
      於事發後，因無財物損失，而未主動向員警提出告訴，員
      警在被告家中亦無相關事證足資懷疑被告對丁○○○涉犯
      不法犯行，足認此部分應屬員警未發覺之罪。則被告在員
      警尚未發覺前，於製作警詢筆錄時，接受員警詢問，主動
      坦認本件犯行，並接受裁判，所為核與自首之要件相符。
（四）綜上，本件被告竊盜、搶奪、強盜等犯行，均事證明確，
      應依法論科。
三、論罪部分：
（一）核被告甲○○就犯罪事實一（一）所為，係犯刑法第320
      條第1 項普通竊盜罪；就犯罪事實一（二）所為，係分別
      犯刑法第325 條第1 項之搶奪罪、刑法第328 條第1 項強
      盜罪；就犯罪事實一（三）所為，係犯刑法第325 條第1
      項、第3 項搶奪未遂罪。被告就犯罪事實一（二）部分之
      傷害行為，均為其所犯搶奪或強盜行為之一部，自均不另
      予論罪。
（二）而公訴意旨雖認被告騎機車衝撞乙○○，強盜其置放於機
      車上之手提包，應構成強盜罪云云。惟查：
   1、按刑法上之搶奪罪，其為奪取他人所有物雖與強盜罪無殊
      ，但搶奪行為僅指乘人不及抗拒而為奪取者而言，如果施
      用強暴脅迫使人不能抗拒而為奪取，即應成立強盜之罪（
      最高法院20年非字第84號、64年台上字第1165號判例意旨
      參照）。
   2、公訴意旨雖認被告係以撞擊被害人乙○○之方式，強盜被
      害人，並取得財物，且證人即被害人乙○○於警詢中供稱
      ：我在99年1 月20日凌晨3 時30分許，騎機車在高雄市○○○路近五甲路口，遭一名騎乘不詳機車之男子從我左邊
      撞倒我，我摔倒後就昏迷，之後警察來醫院詢問我，說我
      的車子不在現場，我才知道機車及機車上黑色手提包失竊
      ，當時我被送往醫院，右肩胛骨斷裂、右臉頰縫合23針、
      身上多處挫傷、腦震盪等語（偵卷第12-14 頁、第23-24
      頁），均未提及被告在撞擊前有拉扯皮包之情形，顯見被
      告係以蓄意撞擊之方式，強盜被害人皮包。惟被告辯稱：
      我只是要搶乙○○的皮包，沒有強盜的意思等語。查證人
      即被害人乙○○於偵訊及本院審理中均證稱：99年1 月20
      日凌晨3 時30分許，在高雄市○○○路近五甲路口，我當
      時騎在中山四路的機車道上，被告先拉一下我放在腳踏墊
      上的皮包，然後從左後方撞我的機車，但實際上是先拉皮
      包還是先撞我，我已經沒有印象了，只記得他確實有拉我
      放在腳踏板上的包包，我感覺到有拉扯的狀況，應該是先
      拉扯，後來因為我們速度的關係，甲○○就從後面撞我的
      機車，之後我就昏迷倒地，我之前在警詢的時候沒有講到
      拉扯的情形，可能是那時候沒有想到，後來才想起來等語
      （偵卷第89-91 頁，本院卷第114-118 頁）。可見被告雖
      有意取得被害人置放於機車上之皮包，然其係利用乙○○
      騎機車不及防護皮包之情，奪取其置放於機車上皮包之方
      式，而非以騎機車撞擊被害人，致使被害人不能抗拒之強
      暴方式為之。而證人就被告於撞擊前是否有拉扯證人皮包
      乙節，證述內容雖與其於警詢中之供述有所不符。然參以
      證人因本件車禍而人車倒地，受有右肩遠端鎖骨骨折、頭
      部外傷、右眼眶及眼球複雜挫裂傷與右上二齒斷裂等傷害
      並當場陷入昏迷，此有阮綜合醫院及高雄長庚紀念醫院之
      診斷證明書可佐，則其於醫院製作警詢筆錄時，才剛從昏
      迷中甦醒，且身體傷勢均未復原，自難苛求其對於事發經
      過詳實記憶。且證人與被告尚未達成和解，彼此間又無特
      殊情誼存在，證人自無需擔負偽證刑責，刻意為較被告有
      利之證詞。況證人已於本院審理中就其前後證述不一，表
      示是後來想起，之前製作警詢筆錄時，才會沒有提及，做
      出明確說明，當無因而即認其於偵訊及本院審理中業經具
      結之證述有虛偽之情。是被告應先拉扯乙○○之手提包，
      之後才發生碰撞倒地，自無從推認被告當時確有以蓄意衝
      撞之方式強盜之犯行，則被告此部分所辯，非無理由。其
      此部分所為，尚與強盜罪之要件未合，應僅成立搶奪犯行
      ，惟因起訴之基本社會事實同一，爰依刑事訴訟法第300
      條變更起訴法條。
（三）被告所犯之上開各罪，犯意各別，行為互殊，應分論併罰
      。又被告就犯罪事實一之（三）部分，已著手於搶奪犯行
      惟未遂，應依刑法第25條第2 項之規定減輕其刑。又被告
      於員警執行搜索後，帶同前往警局製作筆錄時，主動承認
      其有犯罪事實一之（三）部分之犯行，此有被告99年1 月
      26日警詢筆錄可佐（偵卷第7-11頁），是被告所為如犯罪
      事實一之（三）部分之搶奪未遂犯行，在有偵查權之機關
      或公務員發覺前，主動向承辦員警承認上開搶奪犯行，並
      接受裁判，自符合自首之要件，應依刑法第62條前段之規
      定遞行減輕其刑。
四、爰審酌被告年壯力強，竟不思以正途謀財，僅因缺錢購買毒
    品施用，即以上述劣行取他人財物，侵害他人財產安全，且
    均於深夜強盜或行搶夜歸女子，嚴重擾亂社會治安，致被害
    人戊○○被竊約5 千元之機車，被害人乙○○被搶約4 千元
    之現金、身分證、信用卡各1 張及手機1 支，被害人丙○○
    被強盜小皮包1 只、身分證1 張、價值約2 千元之玉佩1 個
    、眼鏡1 副，雖所竊得或取得之財物價值非鉅，惟對於被害
    人身體上之傷害及心理上之恐慌危害非淺，所為實有不該，
    惟念其犯後坦認部分犯行，且已當庭對被害人表示歉意，態
    度尚可，及其犯罪動機、目的、手段、被害人所受損失等一
    切情狀，分別量處如主文所示之刑，並定其應執行之刑，以
    示懲儆。未扣案之機車鑰匙1 支，為被告所有，業據其供承
    在卷，且為供被告本件竊盜犯罪所用之物，爰依刑法第38條
    第1 項第2 款予以宣告沒收。
五、檢察官另以被告因搶奪、強盜等案件，甫於98年8 月21日獲
    假釋付保護管束，竟又密集犯案，顯有犯罪之習慣，建請諭
    知被告於刑前強制工作，以資矯治等語，固非無見。惟按保
    安處分係針對受處分人將來之危險性所為之處置，以達教化
    、治療之目的，為刑罰之補充制度。我國現行刑法採刑罰與
    保安處分雙軌制，係在維持行為責任之刑罰原則下，為協助
    行為人再社會化之功能，以及改善行為人潛在之危險性格，
    期能達成根治犯罪原因、預防犯罪之特別目的。是保安處分
    中之強制工作，旨在對嚴重職業性犯罪及欠缺正確工作觀念
    或無正常工作因而犯罪者，強制其從事勞動，學習一技之長
    及正確之謀生觀念，使其日後重返社會，能適應社會生活。
    刑法第九十條第一項規定：有犯罪之習慣或因遊蕩或懶惰成
    習而犯罪者，得於刑之執行完畢或赦免後，令入勞動場所，
    強制工作。即均係本於保安處分應受比例原則之規範，使保
    安處分之宣告，與行為人所為行為之嚴重性、行為人所表現
    之危險性及對於行為人未來行為之期待性相當之意旨而制定
    ，而由法院視行為人之危險性格，決定應否令入勞動處所強
    制工作，以達預防之目的（最高法院95年度台上字第4615號
    判決參照）。又刑法第90條第1 項所稱之「有犯罪習慣」，
    係與「有犯罪前案紀錄」不同，而是指犯罪已成為其日常之
    慣性行為（最高法院73年度台上字第981 號判決參照）。查
    被告固有多次竊盜、搶奪前科，且於94年間，因搶奪、強盜
    、竊盜案件，經本院以94年度訴字第1509號判決，各判處有
    期徒刑1 年6 月、5 年4 月、9 月，應執行有期徒刑7 年2
    月，於98年8 月21日普縮短刑期假釋出監，有臺灣高等法院
    被告前案紀錄表在卷可參，或可謂其素行不佳，惟被告於98
    年8 月21日本案犯行間，並無其他犯行，且其出獄後，原有
    從事輕鋼架工作，嗣因觀護人表示工作地點不能離開高雄，
    才沒有繼續工作，缺錢花用致犯本案等情，業據被告於本院
    訊問時供述在卷（本院卷第16頁），足徵被告係因一時經濟
    不佳，始起意而為本案犯行，尚與以犯罪成為日常習慣之情
    形不同，是徒憑被告前案紀錄，難謂被告即顯有犯竊盜、搶
    奪罪之習慣，爰不為強制工作之諭知，附此敘明。
據上論斷，應依刑事訴訟法第299 條第1 項前段、第300 條，刑
法第320 條第1 項、第325 條第1 項、第3 項、第328 條、第25
條、第51條第5 款、第62條，刑法施行法第1 條之1 ，判決如主
文。
本案經檢察官許怡萍到庭執行職務。
中    華    民    國    99    年    6     月    23    日
                刑事第十二庭  審判長法  官  黃建榮
                                    法  官  王品惠
                                    法  官  楊珮瑛
以上正本證明與原本無異。
如不服本判決應於收受送達後10日內向本院提出上訴書狀，並應
敘述具體理由；如未敘述上訴理由者，應於上訴期間屆滿後20日
內向本院補提理由書（均須按他造當事人之人數附繕本）「切勿
逕送上級法院」。
中    華    民    國    99    年    6     月    29    日
                                    書記官  郭南宏
附錄本件論罪科刑法條全文
中華民國刑法第320條第1項
（普通竊盜罪、竊佔罪）
意圖為自己或第三人不法之所有，而竊取他人之動產者，為竊盜
罪，處五年以下有期徒刑、拘役或五百元以下罰金。
中華民國刑法第325條
（普通搶奪罪）
意圖為自己或第三人不法之所有，而搶奪他人之動產者，處六月
以上五年以下有期徒刑。
因而致人於死者，處無期徒刑或七年以上有期徒刑，致重傷者，
處三年以上十年以下有期徒刑。
第一項之未遂犯罰之。
中華民國刑法第328條第1項
（普通強盜罪）
意圖為自己或第三人不法之所有，以強暴、脅迫、藥劑、催眠術
或他法，至使不能抗拒，而取他人之物或使其交付者，為強盜罪
，處五年以上有期徒刑。

司法院資訊處製作；財團法人民間司法改革基金會備份。
